【裁判字號】    88,重訴緝,1
【裁判日期】    890113
【裁判案由】    違反毒品危害防制條例等
【裁判全文】
臺灣屏東地方法院刑事判決                          八十八年度重訴緝字第一號
    公 訴 人  臺灣屏東地方法院檢察署檢察官
    被    告  乙○○
    選任辯護人  林明助律師
右被告因違反毒品危害防制條例等案件，經檢察官提起公訴（八十七年度偵字五六三
○號、五七二七號），本院判決如左：
     主  文
乙○○連續未經許可持有可發射子彈具有殺傷力之槍砲，處有期徒刑伍年，併科罰金
新台幣參佰萬元，扣案附表一、二所載之手槍參枝（各含彈匣壹個）均沒收，罰金如
易服勞役，以罰金總額與陸個月之日數比例折算；又販賣第一級毒品，處無期徒刑，
併科罰金新台幣伍佰萬元，褫奪公權終身，扣案新臺幣壹萬貳仟元沒收，附表三、四
所載之第一級毒品海洛因均沒收銷燬之，罰金如易服勞役，以罰金總額與陸個月之日
數比例折算；應執行無期徒刑，併科罰金新台幣柒佰萬元，褫奪公權終身。扣案新臺
幣壹萬貳仟元及附表一、二所載之手槍參枝（各含彈匣壹個）均沒收，附表三、四所
載之第一級毒品海洛因均沒收銷燬之，罰金如易服勞役，以罰金總額與六個月之日數
比例折算。
     事  實
一、乙○○於民國（下同）八十三年八月間曾犯違反槍砲彈藥刀械管制條例罪，經檢
    察官提起公訴後逃匿，為本院通緝（該案現由本院以八十八年易緝字第二二號案
    判處有期徒刑二年）；通緝期間，竟另行起意，擁槍自重，及販賣毒品，而有下
    列犯行：
  （一）以概括犯意，先於八十七年六月十八日，未經許可持有如附表一所載，槍枝
        管制編號0000000000號、0000000000號，仿ＢＥＲＥ
        ＴＴＡ廠半自動手槍製造，可發射金屬、子彈，具殺傷力之改造玩具手槍二
        支，即以電話連絡其高中同學丙○○及另一友人丁○○，謂其持有手槍二支
        擬交與戊○○試射，將於翌日（即八十七年六月十九日）凌晨二時許，遣人
        送至中山高速公路新竹交流道旁某汽車旅館處，囑其等屆時前往該處接槍轉
        交戊○○試射。丙○○、丁○○受託後，即推由丁○○按時前往中山高速公
        路新竹交流道旁某汽車旅館處，收受上開具有殺傷力之改造玩具手槍二支（
        各含彈匣一個，另有不具殺傷力之土造子彈九顆），隨即搭乘野雞車南下至
        高雄，由丙○○開車前往接應，並於當日中午時分，二人同往屏東縣林邊鄉
        ○○路三六之三號戊○○住處，將上開乙○○所託具有殺傷力之改造玩具手
        槍二支（及不具殺傷力之土造子彈九顆），交予戊○○，戊○○於翌日將上
        開二支具有殺傷力之改造玩具手槍（及羅濟淵寄放一把未具殺傷力之手槍）
        以餅乾盒包裝掩飾，委託不知情之其女保母己○回其屏東縣林邊鄉○○路
        三巷十號住處保管；惟己○返回住處後，對該餅乾盒甚為沈重，亦覺可疑，
        經打開盒蓋發覺其內裝有槍枝，至感驚訝，即要求戊○○取回，戊○○乃將
        上開二枝手槍取回交還丙○○、丁○○，其二人取回該二手槍後，相偕至屏
        東縣佳冬鄉○○○道旁某廢棄魚池旁藏放，嗣戊○○又至上開廢棄魚池取走
        其中手槍一枝（含該槍之彈夾一個及無殺傷力之子彈五顆）。嗣乙○○又承
        前概括犯意，於八十七年七月間某日，復將其另行持有之如附表二所載，槍
        枝管制編號0000000000號，仿ＧＬＯＣＫ廠半自動手槍製造，可
        發射金屬或子彈具殺傷力之玩具手槍一枝（含彈匣一個），以藝品盒包裝攜
        至屏東縣林邊鄉○○路一之十五號房屋四樓陽台落地下藏放。
  （二）八十七年七月二十二日晚上，另行起意，帶如附表三所載之第一級毒品海
        洛因磚一塊（驗後淨重三二六‧六五公克、包裝重五０．八七公克、純度百
        分之八十點二、純質淨重二六五．二四公克），至屏東縣林邊鄉○○路一之
        十六號丙○○經營之蓬萊公司內販賣，經丙○○介紹甲○○以新臺幣（下同
        ）一萬二千元向之購買自該海洛因磚括取之第一級毒品海洛因一小包（購買
        時未秤重量，甲○○當場吸用一部分，剩餘之海洛因為警查獲送往法務部調
        查局鑑定，其驗後淨重為０‧二公克，包裝重０．四八公克，詳如附表四所
        載）。
    嗣因己○再度受戊○○之託寄放子彈一包後，因前曾發覺戊○○所寄託物品係手
    槍，而要求戊○○取回，此次戊○○再度要求寄放，乃心有所疑，返家後打開發
    覺係子彈，更感害怕，乃向警報案，經高雄市刑大偵二隊五分隊偵查員於八十七
    年七月二十二日晚上十一時三十分許，至屏東縣林邊鄉○○路三巷十號己○家中
    起出戊○○所寄藏之制式子彈五顆（此部分檢察官係起訴另一被告羅濟淵，而未
    起訴被告乙○○，詳如後述），循線查獲戊○○，並由戊○○之供述，於翌日凌
    晨一時三十分許，至屏東縣林邊鄉○○路一之十六號丙○○經營之蓬萊公司一樓
    ，查獲甲○○甫以一萬二千元向乙○○購買並施用剩餘之如附表四所載第一級毒
    品海洛因一小包，及於同址二樓辦公桌抽屜內查獲乙○○帶往該處販賣之附表三
    所載第一級毒品海洛因磚一大塊，及乙○○所有現金一百二十八萬七千元。嗣並
    由丙○○帶同至屏東縣佳冬鄉○○○道旁某廢棄魚池之發電機內，及在屏東縣潮
    州鎮○○路一四六之二一號前，丁○○隨身攜帶之手提袋內，起出上述附表一所
    載槍枝管制編號0000000000號及0000000000號，乙○○所
    交付之仿ＢＥＲＥＴＴＡ廠改造，可發射金屬、子彈具殺傷力之改造玩具手槍二
    支（各含彈匣一個）；及於同年七月二十七日十八時許，由丙○○所供在屏東縣
    林邊鄉○○路一之十五號四樓陽台落地窗下，起出乙○○持有藏放在該處如附表
    二所載，槍枝管制編號0000000000號，可發射金屬、子彈具殺傷力之
    仿ＧＬＯＣＫ廠改造之九Ｏ半自動手槍一枝（亦含彈匣一個）。
三、案經高雄市政府警察局移送台灣屏東地方法院檢察署檢察官偵查起訴，審理中乙○○傳拘不到，經通緝後始緝獲（戊○○、丙○○、丁○○、甲○○部分均已另
    案審結）。
     理  由
一、訊據被告乙○○供承伊於八十七年七月二十二晚至翌日凌晨一時餘，在屏東縣林
    邊鄉○○路一之十五號丙○○所經營之蓬萊公司時，適警前往該址查緝槍枝（查
    緝前員警尚不知有毒品），伊自頂樓逃跑，匆忙間未及將所有現金一百二十八萬
    七千元帶走，而為警查扣。惟否認當晚由警在上址查扣之上開海洛因磚係其帶往
    該處，亦否認伊曾販賣海洛因與已另案判決之甲○○，及否認查扣之三把改造手
    槍，係其持有；辯稱海洛因磚係已判決被告丙○○所購，邀其投資四十萬元加入
    合夥，惟伊抵達後，未及付款，警察已前來敲門，伊乃丟下款項，自頂樓逃跑，
    證人丙○○、丁○○、甲○○均係見伊已逃跑，而推諉責任與伊云云。第查由警
    查獲扣案之槍枝管制編號0000000000號及0000000000號，
    仿ＢＥＲＥＴＴＡ廠改造半自動玩具手槍二枝，係被告乙○○以電話連絡其高中
    同學丙○○及另一友人丁○○，謂其持有手槍二支擬交與戊○○試射，將於八十
    七年六月十九日凌晨二時許，遣人送至中山高速公路新竹交流道旁某汽車旅館處
    ，囑其等屆時前往該處接槍轉交戊○○。丙○○、丁○○受託後，即推由丁○○
    按時前往中山高速公路新竹交流道旁某汽車旅館處，收受上開具有殺傷力之改造
    玩具手槍二支（各含彈匣一個）及不具殺傷力之土造子彈九顆，搭乘野雞車南下
    至高雄，由丙○○開車前往接應，並於當日中午時分，二人同往屏東縣林邊鄉○○路三六之三號戊○○住處，將上開乙○○所託具有殺傷力之改造玩具手槍二支
    及不具殺傷力之土造子彈九顆，交予戊○○，戊○○於翌日將上開二支具有殺傷
    力之改造玩具手槍，連同已另案判決被告羅濟淵所寄放不具殺傷力之手槍一把，
    以餅乾盒包裝掩飾，委託不知情之其女保母己○回其屏東縣林邊鄉○○路三巷
    十號住處保管，惟己○返回住處後，對該餅乾盒甚為沈重，亦覺可疑，經打開盒
    蓋發覺其內裝有槍枝，至感驚訝，即要求戊○○取回，戊○○乃將上開手槍取回
    後，其中附表一所載之手槍二枝交還丙○○、丁○○，其二人取回該二枝手槍後
    即相偕至屏東縣佳冬鄉○○○道旁某廢棄魚池旁藏放，惟戊○○嗣又前往取回其
    中一枝（含該槍之彈匣一個）。另查扣之如附表二所示之制式子彈五顆，係被告
    乙○○在屏東縣林邊鄉○○路一之十六號蓬萊實業股份有限公司內，委請丙○○
    代為轉交羅濟淵，丙○○因未遇羅濟淵，復將之交給戊○○保管，戊○○乃於翌
    日以衛生紙包裏上述子彈，亦委託不知情之己○回上開住處保管。己○第二度
    受戊○○之託寄放子彈一包後，因前曾發覺戊○○所寄託物品係手槍，而要求戊○○取回，此次戊○○再度要求寄放，乃心有所疑，返家後打開發覺係子彈，更
    感害怕，乃向警報案，經高雄市刑大偵二隊五分隊偵查員於八十七年七月二十二
    日晚上十一時三十分許，至屏東縣林邊鄉○○路三巷十號己○家中起出上述制式
    子彈五顆，並循線查獲戊○○，而由戊○○之供述，於翌日凌晨一時三十分許，
    至屏東縣林邊鄉○○路一之十六號丙○○經營之蓬萊公司一樓，查獲甲○○甫以
    一萬二千元向乙○○購買並施用剩餘之如附表三所載之第一級毒品海洛因一小包
    ，及於同址二樓辦公桌抽屜內查獲乙○○帶往該處販賣，如附表四所載海洛因磚
    一大塊，及乙○○所有現金一百二十八萬七千元。嗣並由丙○○帶同至屏東縣佳
    冬鄉○○○道旁某廢棄魚池之發電機內，及在屏東縣潮州鎮里○○路一四六之二
    一號前，丁○○隨身攜帶之手提袋內，起出上述如附表一所載，乙○○所交付之
    改造仿ＢＥＲＥＴＴＡ廠製造之改造玩具手槍二支（各含彈匣一個），及於同年
    七月二十七日十八時許，由丙○○所供在屏東縣林邊鄉○○路一之十五號四樓陽
    台落地窗下，起出乙○○持有藏放在該處，如附表二所載，仿ＧＬＯＣＫ廠改造
    之九Ｏ半自動手槍一枝（亦含彈匣一個）等情，業據證人己○，及已另案判決之
    被告戊○○、丙○○、丁○○甲○○在警局及偵審中供述綦詳，並有由警循線查
    獲屬被告乙○○所有之如附表一、二、三、四所載之手槍三枝、第一級毒品海洛
    因磚一大塊及被告已販賣與甲○○，並經甲○○吸食剩餘之海洛因一小包（同時
    亦查獲子彈五棵，惟未經檢察官起訴被告乙○○，詳如後述）扣案可證。被告既
    自承已另案判決之被告丙○○，係其高中同學，丙○○前至大陸之時曾為大陸地
    區黑社會所擄，經伊救援始獲釋，足徵被告對丙○○存有極大恩情，衡情丙○○
    決不致誤陷被告，而況丙○○、丁○○供述查獲之手槍，係被告所交付，對其二
    人之刑責，並無任何影響，丙○○、丁○○更無故意誣隙被告必要。至於已另案
    判決之被告甲○○，所被查獲之海洛因一小包，係被告乙○○以一萬二千元之價
    格，自扣案之海洛因磚中括取一小包販賣與甲○○一節，更據甲○○在警局、偵
    查及被告乙○○未被緝獲前之審判庭中供述在卷，雖該甲○○於此次審理中翻異
    前詞，謂該包海洛因非向被告乙○○購買，其前在警局及偵審中稱其被查獲之海
    洛因係向被告乙○○購買，係其前向乙○○借錢，乙○○至其家中催討債務，對
    其家人口出惡言，引起伊氣憤，因而故意誣隙被告乙○○云云。惟查甲○○翻異
    前供後，對其被查獲之海洛因究係向何人購買，始終未能作合理之說明，且於本
    院問其已往曾否向被告乙○○購買海洛因一節，則稱當晚伊係第一次與被告乙○○見面等語；查證人甲○○被查獲時既係第一次與被告乙○○見面，則其所稱前
    曾向被告乙○○借款，被告乙○○至其家中催討債務，對其家人口出惡言，引起
    其氣憤，因而故意誣陷伊云云，顯與事實不符，而況，證人甲○○係於持有海洛
    因被警查獲時，當場供述其海洛因係向被告乙○○購買，此有警訊筆錄在卷可稽
    ，倘證人甲○○與被告乙○○果有債務糾紛，其等何以是日會相聚一起？亦足證
    明證人甲○○事後翻異前供，與事實不符，應以其在查獲當時之初供為可採。至
    於被告辯稱該扣案之海洛因磚一大塊，係已判決被告丙○○買受後，邀伊出資四
    十萬共同買受，渠款前往，惟未及交付即為警查扣云云一節，經查已另案判決
    被告丙○○僅連絡證人甲○○前往其公司，而該海洛因則係被告乙○○帶往該處
    ，括取其中一小部分，當時未秤重量，即以一萬二千元之價格出售與甲○○等情
    ，業經甲○○在警局及其案件偵審中供述綦詳，被告所辯顯係卸責之詞，不足採
    信，被告乙○○犯行事證明確。
二、扣案手槍三枝，均經送內政部警政署刑事警察局鑑驗，據復其中附表一所載槍枝
    管制編號0000000000號及0000000000號手槍二枝，均係仿
    ＢＥＲＥＴＴＡ廠半自動手槍製造之玩具手槍更換土造金屬槍管改造而成，均具
    殺傷力等情，有該署八十七年八月二十一日刑鑑字第六０八五八號鑑驗通知書在
    卷可按（附在八十七年偵字第四八八九號偵查卷內）。附表二所載槍枝管制編號
    0000000000號手槍一枝，係仿ＧＬＯＣＫ廠半自動手槍製造之玩具手
    槍換裝車通之金屬槍管改造而成，具殺傷力，亦有該署八十七年九月七日刑鑑字
    第六五八四九號鑑驗通知書在卷可憑（附在八十七年偵字第五七二七號卷內）。
    另上開三把手槍，各含彈匣一個，亦經本院調取證物，勘驗查明在卷，有勘驗筆
    錄在卷可按。扣案海洛因磚一大塊及海洛因一小包，經送法務部調查局鑑定結果
    ，據復其中附表三所示之海洛因磚一大塊，確屬海洛因，驗後淨重三二六‧六五
    公克（包裝重五Ｏ．八七公克），純質百分之八一．二Ｏ，純質淨重二六五．二
    四公克。另附表四所載之海洛因一小包，亦屬海洛因，驗後淨重Ｏ‧二Ｏ公克（
    包裝重五Ｏ．四八公克），此有該局編號第000000000號及第0000
    00000號鑑定書二紙在卷可稽（附在八十七年偵字第四八八九號偵查卷內）
    。核被告乙○○持有扣案如附表一、二所載可發射金屬或子彈具殺傷力之改造玩
    具手槍，所為係犯槍砲彈藥刀械管制條例第十一條第四項之罪，被告同時持有附
    表一所載之手槍二枝，係一行為觸犯二罪名，依刑法第五十五條之規定應以一罪
    論；被告持有附表一、二之手槍，時間緊接，所犯罪名構成要件相同，顯係基於
    概括犯意反覆為之，係屬連續犯，應依刑法第五十六條之規定論以一罪並加重其
    刑。被告販賣第一級毒品海洛因，所為係犯毒品危害防制條例第四條第一項之罪
    ，惟公訴意旨認被告此部分犯行，與已另案判決被告丙○○均為共同正犯一節，
    經查就販賣毒品部分，丙○○乃係幫助犯，並非共同正犯，業經證人即購買毒品
    之甲○○供述綦詳，並為臺灣高等法院高雄分院八十八年度上訴字第三八二號丙○○等違反槍砲彈藥刀械管制條例等案判決所認定，有上開刑事判決影本在卷可
    稽，是被告此部分犯行，不應以共同正犯論科，併此說明。被告所犯上開二罪，
    犯意各別，所犯罪名不同，應予分論科罰。查被告乙○○前犯槍砲彈藥刀械管制
    條例罪經檢察官提起公訴後逃匿，逃匿期間更變本加厲，不惟再擁槍自重復犯槍
    砲彈藥刀械管制條例之罪，且帶第一級毒品海洛因磚販賣，所犯二罪均對社會
    治安有重大危害，惡性重大，量刑不宜從輕，爰審酌被告之品性、知識程度、生
    活狀況、犯罪動機、目的、手段、犯罪所生危險及其犯罪後猶否認犯行，毫無悔
    意等各情，就被告所犯連續違反槍砲彈藥刀械管制條例第十一條第四項之罪部分
    ，判處被告有期徒刑五年，併科罰金新臺幣參佰萬元，罰金如易服勞役以罰金總
    額與六個月之日數比例折算。扣案如附表一、二所載具殺傷力之改造玩具手槍三
    枝（各含彈匣一個），均屬違禁物，應依刑法第三十八條第一項第一款之規定沒
    收。被告所犯毒品危害防制條例第四條第一項之罪部分，判處無期徒刑，併科罰
    金新臺幣伍佰萬元，褫奪公權終身，罰金如易服勞役以罰金總額與六個月之日數
    比例折算。扣案如附表三之海洛因磚一大塊及及附表四之海洛因一小包，均屬第
    一級毒品，均應依毒品危害防制條第十八條第一項之規定諭知沒收銷燬之。另扣
    案屬被告乙○○所有之一百二十八萬七千元，其中一萬二千元係被告販賣第一級
    毒品所得之財物，應依同條例第十九條第一項之規定沒收（該款既在扣案中，自
    不生不能沒收應追徵其價值或以財產抵償之問題）。至於其餘之一百二十七萬五
    千元，並無證據足資證明係被告販賣毒品所得之財物，依法尚難予以沒收，惟被
    告所犯上開二罪，業經本院分別判處併科罰金，已見前述，上開款項既係被告所
    有，自應於執行時予以扣繳罰金，不宜諭知發還。綜上所述，本件被告乙○○應
    執行無期徒刑，併科罰金柒佰萬元，褫奪公權終身，扣案新臺幣一萬二千元及附
    表一、二所載具殺傷力之改造玩具手三枝（各含彈匣一個）沒收，扣案附表三、
    四之第一級毒品海洛因，均沒收銷燬之。罰金如易服勞役以罰金總額與六個月之
    日數比例折算。
三、本件另有子彈五顆經警查獲扣案中，該五顆子彈，原係被告乙○○託請已判決被
    告丙○○轉交羅濟淵，而因丙○○未遇羅濟淵，乃轉委已另案判決之被告戊○○
    轉交羅濟淵，戊○○復將之寄藏在不知情之己○家中，嗣己○發覺係子彈而報警
    等情，業據已另案判決被告丙○○、戊○○、己○到庭供證綦詳，惟公訴意旨誤
    認該五顆子彈係屬另案被告羅濟淵所有，而起訴羅濟淵，未起訴被告乙○○，現
    羅濟淵業經本院另案判決無罪在案（本院八十七年度重訴字第一七號），此部分
    自應俟檢察官就被告乙○○未經許可持有具殺傷力之子彈部分另行起訴後，再行
    審理，扣案之五顆子彈亦因尚須留為該案證物，不宜併予沒收。又扣案磅秤一台
    ，被告乙○○及另案已判決被告丙○○均否認為秤量毒品之物，丙○○並辯稱該
    磅秤係其公司秤鰻魚之用；按海洛因價格至昂，一般交易之重量不及五公克，惟
    經勘驗該磅秤，最小刻度為五公克，顯非為分裝海洛因之用，且向被告購買毒品
 海洛因之甲○○，亦供稱其向被告購買海洛因時，並未經磅秤等語，足證該扣案
    之磅秤確非被告販賣海洛因所用之物，爰均不予宣告沒收，併予明。
據上論結，應依刑事訴訟法第二百九十九條第一項前段，槍砲彈藥刀械管制條例第十
一條第四項、毒品危害防制條例第四條第一項、第十八條第一項、第十九條第一項、
刑法第十一條、第五十五條、第五十六條、第五十一條第四款、第七款、第九款、第
三十七條第一項、第四十二條第三項、第三十八條第一項第一款，罰金罰鍰提高標準
條例第二條，判決如主文。
本案經檢察官許英輝到庭執行職務。
中      華      民      國     八十九     年      元     月     十三    日
                                      臺灣屏東地方法院刑事第一庭
                                          法  官   林   金  本
右判決正本證明與原本無異。
對於本判決如有不服應於收受送達後十日內向本院提出上訴書狀上訴於台灣高等法院
高雄分院並按他造當事人之人數附具繕本。
                     書 記 官  陳  靖  麗
中      華      民      國     八十八     年      元     月     十三    日
附表一：仿義大利ＢＥＲＥＴＴＡ（具瑞塔）廠半自動手槍製造之玩具手槍貳枝。
        槍枝管制編號：0000000000號及0000000000號。
附表二：仿ＧＬＯＣＫ廠半自動手槍製造之玩具手槍壹枝。
        槍枝管制編號：0000000000號。
附表三：海洛因磚壹大塊，驗後淨重三二六．六五公克（包裝重五０．八七公克），
        純度百分之八一．二０，純質淨重二六五．二四公克。
附表四：海洛因一小包，驗後淨重０．二０公克（包裝重０．四八公克）。
附錄本案論罪科刑法條全文
槍砲彈藥刀械管制條例第十一條第四項：
未經許可，持有、寄藏或意圖販賣而陳列第一項所列槍砲者，處一年以上七年以下有
期徒刑，併科新臺幣七百萬元以下罰金。
毒品危害防治條例第四條第一項：
製造、運輸、販賣第一級毒品者，死刑或無期徒刑；處無期徒刑者，得併科新臺幣一
千萬元以下罰金。


司法院資訊處製作；財團法人民間司法改革基金會備份。
